臺灣板橋地方法院刑事判決　　　　　　　96年度易緝字第16號
公　訴　人　臺灣板橋地方法院檢察署檢察官
被　　　告　甲○○
　　　　　　　　　　（現另案於臺灣臺北監獄臺北分監執行）
上列被告因毒品危害防制條例案件，經檢察官提起公訴（95年度
毒偵字第4176號），本院依簡式審判程序判決如下：
    主  文
甲○○施用第二級毒品，累犯，處有期徒刑陸月，如易科罰金，
以銀元佰元折算壹日。
    事  實
一、甲○○有多次違反毒品危害防制條例前科，其於民國89年間
    因施用第一級毒品案件，經本院以89年度訴字第2075號刑事
    判決判處有期徒刑八月確定；嗣於91年間又因施用第一級毒
    品案件，經本院以91年度毒聲字第4137號裁定令入戒治處所
    施以強制戒治，後於92年12月12日戒治期滿執行完畢，此次
    施用毒品之犯行，並經本院以92年度訴字第368 號刑事判決
    判處有期徒刑十月確定，上開兩案接續執行後，甫於94年4
    月1 日假釋出監，並於同年5 月9 日假釋期滿視為執行完畢
    （此部分構成累犯）。甲○○旋又因施用第一級、第二級毒
    品案件，再經本院以94年度訴字第2322號刑事判決分別判處
    有期徒刑一年、四月，應執行有期徒刑一年二月，並於95年
    3月27日確定在案（現仍在執行中）。
二、詎甲○○仍不知悔改，於上開強制戒治及有期徒刑執行完畢
    後五年內，復基於施用第二級毒品甲基安非他命之犯意，於
    95年3 月28日上午10時許，在友人黃敬中所駕駛車牌號碼為
    E2-5838 號之自小客車內（當時行經臺北市○○路），以將
    甲基安非他命置於玻璃球吸食器內，再以火置於其下方燒烤
    使甲基安非他命產生煙霧而加以吸用之方式，非法施用第二
    級毒品甲基安非他命一次。嗣為警於同日上午11時8 分許，
    在臺北市○○路○段40巷105 號前查獲，
三、案經臺北市政府警察局士林分局報請臺灣士林地方法院檢察
    署檢察官呈請臺灣高等法院檢察署檢察長令轉板橋地方法院
    檢察署檢察官偵查起訴。
    理  由
一、本件被告甲○○所犯係死刑、無期徒刑、最輕本刑為三年以
    上有期徒刑以外之罪，其於準備程序中就被訴事實為有罪之
    陳述，經法官告知簡式審判程序之旨，並聽取公訴人、被告
    之意見後，本院業已於96年1 月19日依刑事訴訟法第273 條
    之1 第1 項之規定，合議裁定由受命法官獨任進行簡式審判
    程序，合先敘明。
二、前揭事實業據被告於本院審理中供承不諱，而其於上開時、
    地為警查獲後所採集之尿液經送臺灣檢驗科技股份有限公司
    ，以EIA 酵素免疫分析法初步檢驗，再以GC/MS 氣相層析質
    譜儀法確認檢驗結果，確呈甲基安非他命類陽性反應乙節，
    亦有該公司95年4 月13日、編號CH/2006/31525 號濫用藥物
    尿液檢驗報告及尿液檢體委驗單各一紙附卷可稽，被告自白
    既有上開證據足資補強，應堪信為真實。據此，本案事證明
    確，被告犯行堪以認定。
三、又被告前因施用毒品案件，經本院以91年度毒聲字第4137號
    裁定令入戒治處所施以強制戒治，並於92年12月12日戒治期
    滿執行完畢等情，有臺灣高等法院被告前案紀錄表一份在卷
    可參，其再犯本件施用第二級毒品之罪，係於強制戒治執行
    完畢後，五年內再犯該條例第10條第2 項之罪，依毒品危害
    防制條例第23條第2 項規定，應逕予論罪科刑。
四、論罪科刑部分：
(一)被告行為後，前於94年2 月2 日修正公布之刑法，已自95年
    7 月1 日起施行，其中修正後刑法第2 條之規定，乃係關於
    新舊法比較適用之準據法，其本身無關行為可罰性要件之變
    更，故於95年7 月1 日刑法修正施行後，如有涉及比較新舊
    法之問題，即應逕依修正後刑法第2 條第1 項規定，為「從
    舊從輕」之比較（最高法院95年度第8 次刑事庭會議決議意
    旨參照），合先敘明。經查：
  修正後刑法第47條、第49條關於累犯之規定，乃以出於故意
    再犯有期徒刑以上之罪者為限，並增訂強制工作免其執行或
    執行完畢後，五年內故意再犯有期徒刑以上之罪者，以累犯
    論之規定（擬制累犯），且刪除「依軍法」受裁判者，不適
    用累犯之規定，以求司法與軍法一致。是以修正後之累犯範
    圍已有所減縮及擴張，當屬科刑規範事項之變更，自應比較
    新舊法。而本件被告係故意再犯本罪，不論依修正前後之刑
    法第47條規定，均應成立累犯，故修正後之刑法第47條並非
    較有利於被告。
  修正後刑法第41條第1 項前段有關易科罰金折算標準之規定
    為：「犯最重本刑為五年以下有期徒刑以下之刑之罪，而受
    六個月以下有期徒刑或拘役之宣告者，得以新臺幣一千元、
    二千元或三千元折算一日，易科罰金。」，而修正前同條項
    就易科罰金之折算標準係規定：「得以一元以上三元以下折
    算一日，易科罰金」，再依修正前罰金罰鍰提高標準條例第
    2 條（現已刪除）之規定，就其原定數額提高為一百倍折算
    一日，即係以銀元一百元、二百元、三百元折算一日，折算
    為新臺幣幣值後，則為以新臺幣三百元、六百元、九百元折
    算一日。是比較修正前後之易科罰金折算標準，自以行為時
    即修正前之規定，較有利於被告。
  據此，綜合上述各條文修正前後之比較後，適用修正前即被
    告行為時之刑法相關規定及罰金罰鍰提高標準條例第2 條規
    定，對被告並無不利之情形，是揆諸前揭刑法第2 條第1 項
    前段規定，即應適用修正前之刑法第41條第1 項前段及罰金
    罰鍰提高標準條例第2 條等規定。
(二)按甲基安非他命係毒品危害防制條例第2 條第2 項第2 款所
    稱之第二級毒品，故核被告所為，係犯上開條例第10條第2
    項之施用第二級毒品罪。被告為施用第二級毒品安非他命而
    持有之行為，為其施用之高度行為所吸收而不另論罪。
(三)被告前因施用第一級毒品案件，經本院以89年度訴字第2075
    號刑事判決判處有期徒刑八月確定；嗣又因施用第一級毒品
    案件，再經本院以92年度訴字第368 號刑事判決判處有期徒
    刑十月確定，上開兩案接續執行後，於94年4 月1 日假釋出
    監，並於同年5 月9 日假釋期滿視為執行完畢乙節，有上開
    被告前案紀錄表一份在卷可按，其受有期徒刑執行完畢後五
    年內，故意再犯本件有期徒刑以上之罪，為累犯，應依修正
    前刑法第47條之規定加重其刑。
(四)本院爰審酌被告前已有多次因施用毒品而經強制戒治、判處
    徒刑之紀錄，業如上述，竟仍再犯本件施用第二級毒品之犯
    行，顯見其悔意不深，惟其施用毒品係自戕行為，對他人法
    益尚無具體危害，及犯罪後坦承犯行之態度等一切情狀，量
    處如主文所示之刑，並諭知如易科罰金之折算標準，以資懲
    儆。
據上論斷，應依刑事訴訟法第273 條之1 第1 項、299 條第1 項
前段，毒品危害防制條例第10條第2 項，刑法第11條前段、第2
條第1 項前段、修正前刑法第47條、第41條第1 項前段，修正前
罰金罰鍰提高標準條例第2 條，判決如主文。
本案經檢察官吳宗光到庭執行職務。
中　　華　　民　　國　　96　　年　　1 　　月　　31　　日
                  刑事第十七庭  法　官 張紹省
以上正本證明與原本無異。
如不服本判決應於送達後十日內向本院提出上訴狀。
                                書記官 周雅玲
中　　華　　民　　國　　96　　年　　2 　　月　　2 　　日
附錄本案論罪科刑法條全文：
毒品危害防制條例第10條第2 項
施用第二級毒品者，處三年以下有期徒刑。
